【裁判字號】    89,訴,568
【裁判日期】    890612
【裁判案由】    毒品危害防制條例
【裁判全文】
臺灣臺南地方法院刑事判決                          八十九年度訴字第五六八號
    公  訴  人  台灣台南地方法院檢察署檢察官
    被      告  丙○○
    指定辯護人  本院公設辯護人  甲○○
右列被告因毒品危害防制條例案件，經檢察官提起公訴 (八十九年度偵字第二七五三
號)，本院判決如左：
    主  文
丙○○連續販賣第二級毒品，處有期徒刑柒年拾月。
販賣所得新台幣肆仟元沒收，如全部或一部不能沒收時，以其財產抵償之；另安非他
命肆包（合計淨重肆點伍玖公克、包裝重壹點貳貳公克）、吸食器壹組均沒收銷燬之
；分裝器壹支、含安非他命殘渣○號塑膠袋壹只、○號塑膠袋壹拾柒只、肆號塑膠袋
壹拾伍只均沒收。
    事  實
一、丙○○基於概括犯意，在台南縣歸仁鄉○市村○○街三一號二樓臥室內，連續於
    八十八年十二月間，以新台幣（下同）一千元價格販賣第二級毒品安非他命一包
    與乙○○；繼於八十九年一月間，於上址販賣一包安非他命與乙○○；又同年二
    月十九日晚間，乙○○再度至丙○○上址住處購買安非他命二包，將價金二千元
    交付丙○○，由丙○○置於床旁小桌上，嗣乙○○行經歸仁鄉○○○○○道路交
    流道為警臨檢查獲甫購買之安非他命二包（毛重：○．八公克、○．五公克），
    經警據乙○○供述，命帶往丙○○上開住所，在二樓臥房內實施搜索當場查獲安
    非他命四包（淨四．五九公克、包裝重一．二二公克）、分裝器一支、吸食器一
    組、含安非他命殘渣○號塑膠袋一只、○號塑膠袋十七只、四號塑膠袋十五只，
    並在床旁小桌上查獲乙○○所交付之販賣毒品價金千元鈔二張扣案。
二、案經台南縣警察局歸仁分局報請台灣台南地方法院檢察署檢察官偵查起訴。
    理  由
一、訊據被告丙○○固坦承查獲之安非他命等物為伊所有，且乙○○身上查獲之安非
    他命亦是當天自伊家中帶走者，惟矢口否認有販賣毒品犯行，辯稱：伊沒有賣毒
    品給乙○○，是一起吸食，安非他命是伊提供的，二月十九日乙○○也沒有拿二
    千元向伊購買云云。惟查，右揭事實業據證人乙○○指證歷歷。次查，八十九年
    二月十九日晚間，係經警跟蹤乙○○至被告住處，於乙○○離去時繼續跟蹤，在
    歸仁鄉○○○○○道路交流道臨檢乙○○查獲甫向被告購入之安非他命二包，警
    方人員據黃展啟供述前往被告住所，當場在二樓被告臥房內實施搜索，查獲如事
    實欄所載安非他命四包、分裝袋、吸食器及現金二千元等物扣案，有搜索扣押證
    明筆錄在卷可稽，復經證人即歸仁分局文賢派出所警員林榮堂於偵查中證述無訛
    ，參照證人乙○○及林榮堂警員之陳述，互核相符，應認證人乙○○所為指證堪
    信屬實。此外，復有安非他命四包（淨四．五九公克、包裝重一．二二公克）、
    分裝器一支、吸食器一組、含安非他命殘渣○號塑膠袋一只、○號塑膠袋十七只
    、四號塑膠袋十五只，及在床旁小桌上查獲乙○○所交付之販賣毒品價金千元鈔
    二張扣案可證。而該毒品經送檢驗結果，確屬安非他命無誤，並有法務部調查局
    檢驗通知書乙紙附卷可稽。被告所辯並未向乙○○收錢云云，無非畏罪卸責之詞
    ，不足採信。本件事證已臻明確，被告犯行堪予認定，應予論科。
二、被告既否認販賣安非他命犯行，本院自無從查得其具體販入、賣出之實際利得金
    額，惟徵之安非他命因物稀價昂，且為政府嚴予查緝之違禁物，凡販賣安非他命
    者，苟無利可圖，應無甘冒被供出來源或被檢警查緝法辦之危險而平價供應他人
    ，因此其販入之價格必較出售之價格低廉，或以同一價格販賣而減少安非他命之
    份量，而有從中賺取買賣價差牟利之意圖及事實，應屬合理之認定，倘無差額利
    潤可圖，衡情其應不致於甘冒風險，無端平白將安非他命給與乙○○吸食之理（
    乙○○亦否認此情），基上說明，堪認本件被告販入安非他命之價格必較販出之
    價格為低，而有從中賺取差額利潤圖利之事實，是被告具有營利意圖甚明。
三、按安非他命係屬毒品危害防制條例第二條第二項第二款所定之第二級毒品，核被
    告丙○○意圖營利販賣安非他命，所為係犯毒品危害防制條例第四條第二項之罪
    。被告販賣安非他命前之持有行為，本應以持有罪論，惟持有後進而販賣，其持
    有之低度行為應為販賣之高度行為所吸收，故不另論罪。又被告先後多次販賣行
    為，時間緊接，犯罪構成要件相同，顯係基於概括犯意反覆為之，為連續犯，應
    依刑法第五十六條之規定以一罪論，並加重其刑。惟販賣第二級毒品罪之法定最
    重本刑為無期徒刑，依法不得加重，故該部分不再加重被告之刑。爰審酌被告之
    品行、犯罪之動機、目的、手段、犯罪後否認犯行尚乏悔意、販賣毒品數量及對
    社會所生危害等一切情狀，量處如主文所示之刑，以資懲儆。另被告販賣毒品所
    得之金額共計四千元，應依毒品危害防制條例第十九條第一項予以宣告沒收，如
    全部或一部無法沒收時，以其財產抵償之。扣案安非他命四包（淨重四．五九公
    克、包裝重一．二二公克）為第二級毒品、吸食器一組為專供施用毒品器具均應
    沒收並銷燬之；又含安非他命殘渣○號塑膠袋一只、○號塑膠袋十七只、四號塑
    膠袋十五只，分別為被告所有供犯罪所用或供犯罪預備之物，併宣告沒收。
四、據上論斷，應依刑事訴訟法第二百九十九條第一項前段，毒品危害防治條例第四
    條第二項、第十八條第一項前段、第十九條第一項，刑法第十一條前段、第五十
    六條、第六十五條第一項、第三十八條第一項第二款，判決如主文。
本案經檢察官吳岳輝到庭執行職務
中    華    民    國      八十九      年      六      月      十二      日
                                  臺灣臺南地方法院刑事第一庭
                                      法  官  彭  喜  有
右正本證明與原本無異。
如不服本判決，應於判決送達後十日內，向本院提出上訴狀。
                                      書記官  楊  育  民
中    華    民    國      八十九      年      六      月      十二      日
附錄本案論罪科刑法條全文
毒品危害防制條例第四條第二項：
  製造、運輸、販賣第二級毒品者，處無期徒刑或七年以上有期徒刑，得併科新臺幣
  七百萬元以下罰金。


司法院資訊處製作；財團法人民間司法改革基金會備份。
